【裁判字號】    95,感聲抗,13
【裁判日期】    951130
【裁判案由】    聲請免除執行感訓處分
【裁判全文】
臺灣高等法院治安法庭裁定            95年度感聲抗字第13號
抗  告    人  臺北市政府警察局北投分局
受感訓處分人  甲○○
                      （另案於臺灣臺南監獄執行中）
上列抗告人因受感訓處分人感訓案件，不服臺灣士林地方法院，
中華民國92年5月30日92年度感聲字第13號免除執行感訓處分裁
定，提起抗告，本院裁定如下：
    主  文
原裁定撤銷。
受感訓處分人之聲請駁回。
    理  由
一、原法院於民國95年11月15日發文，將原審卷宗移請本院處理
    ，合先敘明。
二、按受感訓處分人或受刑人、受保安處分人得檢具事證，聲請
    原起訴之檢察機關或原裁定之法院治安法庭，免予執行其相
    互折抵後之刑事處分、保安處分或感訓處分，檢肅流氓條例
    施行細則第46條第9項定有明文。參酌同施行細則第9章執行
    章第44條至第46條，就指揮執行感訓處分之法院，均稱為「
    地方法院或其分院治安法庭」；受理相互折抵後免予執行感
    訓處分聲請之法院，則稱為「原裁定之法院治安法庭」，顯
    然有意予以區別，不能解釋為所謂原裁定之法院治安法庭即
    為指揮執行之地方法院或其分院治安法庭。另檢肅流氓條例
    第18條、第19條就感訓處分之許可執行、免予繼續執行，均
    明定受理聲請法院為原裁定法院，此所謂原裁定法院係指最
    後為實體裁定之法院，即地方法院治安法庭裁定確定者，為
    地方法院，經抗告於高等法院後，始行確定者，則為高等法
    院。受感訓處分人經折抵後，足以折抵感訓處分期間，而免
    予執行感訓處分，既係免予執行感訓處分，其性質與感訓處
    分應否執行或應否免予繼續執行相類，上述「原裁定之法院
    」應與「原裁定法院」為同一解釋。至於執行刑事處分之期
    間，僅得折抵部分感訓處分期間，而不能免予執行感訓處分
    者，則屬地方法院或其分院治安法庭指揮執行感訓處分之範
    疇，不能等同視之，併予敘明。
三、經查，受感訓處分人甲○○經臺灣士林地方法院以88年9月3
    日88年度感裁字第15號裁定交付感訓處分，由本院以88年11
    月8日88年度感抗字第232號裁定駁回抗告確定。依上開說明
    ，受感訓處分人以其受刑事處分之執行期間，已足以折抵感
    訓處分期間，聲請免予執行感訓處分，應向原裁定之法院即
    本院治安法庭聲請。受感訓處分人向無受理權限之臺灣士林
    地方法院治安法庭聲請，原法院予以受理，並裁定准許免予
    執行感訓處分，即有不合。抗告意旨雖未就此指摘，然原裁
    定既有不當，即難以維持，應由本院予以撤銷，並駁回受感
    訓處分人之聲請。
四、另按檢肅流氓條例第18條第3項後段規定，感訓處分自裁定
    確定之日起，逾7年未開始執行者，不得執行。本件感訓處
    分之執行，有無該規定之適用，原法院於指揮執行時，請注
    意及之。
據上論斷，應依檢肅流氓條例第23條、刑事訴訟法第413條，裁
定如主文。
中    華    民    國    95    年    11    月    30    日
                      治安法庭審判長法  官  曾德水
                                    法  官  王炳梁
                                    法  官  李錦樑
以上正本證明與原本無異。
不得再抗告。
                                    書記官  吳金來
中    華    民    國    95    年    11    月    30    日


司法院資訊處製作；財團法人民間司法改革基金會備份。
